臺灣高等法院刑事判決　　　　　　　　　　　　　九十一年度上訴字第三二五八號
　　上　訴　人
　　即　被　告　乙○○　男　民.
右上訴人因搶奪等案件，不服臺灣桃園地方法院九十一年度訴字第九四一號，中華民
國九十一年八月十四日第一審判決（起訴案號：臺灣桃園地方法院檢察署九十年度偵
字第一七三三○號），提起上訴，本院判決如左：
    主  文
上訴駁回。
    事  實
一、乙○○自少年時之民國八十二年起即前科累累，曾犯兒童贓物、少年強盜、竊盜
    、違反麻醉藥品管理條例等非行案件，又於八十八年犯搶奪罪，經臺灣板橋地方
    法院於八十八年六月九日判處有期徒刑一年十月確定，甫於八十九年十月九日縮
    刑期滿，猶不知悔改，竟意圖為自己不法之所有，於九十年六月十一日上午八時
    二十六分許，在桃園縣中壢市○○街四十八號前，見甲○○獨自行走，認有機可
    趁，即騎乘車號不詳之機車，乘甲○○不及防備之際，自甲○○後方搶奪其皮包
  一只，內有現金新台幣（下同）一萬七千元、行動電話二具（ＭＯＴＯＲＯＬＡ
    廠牌之三六八八、ＣＤ九二八款式各一具（其中ＣＤ九二八款式之行動電話內插
    有ＳＩＭ卡一張（門號為0000000000號））、世華商業銀行提款卡一
    張、國民身分證、自用小客車駕駛執照及ＢＩ－八二六九號自用小客車行車執照
    各一張、印章一個、亞洲信託所發之信用卡二張、台灣土地銀行所發之信用卡一
    張、渣打商業銀行所發之信用卡一張、聯邦商業銀行所發之信用卡一張等物。嗣
    乙○○搶得甲○○所有之0000000000門號之ＳＩＭ卡後，即基於意圖
    為自己不法利益之概括犯意，自九十年六月十一日上午十時三十八分九秒許起至
    同年月二十八日下午一時十八分卅四秒許止，利用該ＳＩＭ卡植入其所有之ＮＯ
    ＫＩＡ廠牌五一三○款式行動電話手機內，連續多次撥打該支手機向「中華電信
    股份有限公司」傳送代表前述門號之訊號，要求「中華電信股份有限公司」提供
    通話服務，以此傳送無線電波方式盜用他人電信設備，藉與其親友通信連絡及盜
    打國際色情電話，計先後共撥打二百十四通電話，獲取免付四千三百九十六元通
    話費用之不法利益。嗣警方循線於九十年八月二十八日下午四時卅分許，於台北
    縣土城巿學府路一段八十八號前逮捕逃亡通緝中之乙○○，並至張洲岳位於台北
    縣土城巿學府路一段九十二號六樓之現居處扣得其搶奪甲○○之財物。
二、案經桃園縣警察局中壢分局報告臺灣桃園地方法院檢察署檢察官偵查起訴。
    理  由
一、右揭犯罪事實，業據上訴人即被告乙○○分別於警偵訊、原審及本院審理時坦承
    不諱（見偵字第一四四九六號卷第七頁、第四○頁面、原審卷第二十九頁、本院
    審理筆錄），核與被害人甲○○證述之被搶情節相符，並有被告持搶得之信用卡
    至提款機預借現金之照片一幀、聯通紀錄明細單六紙在卷可稽。被告自白與事實
    相符，已足採信。本件事證明確，被告犯行洵堪認定。至被告雖辯稱其於本件之
    搶奪犯行，應與卷附臺灣板橋地方法院於九十年九月二十六日以九十年度訴字第
    七六一號確定判決所判處之搶奪罪構成連續犯裁判上一罪之關係，本案已為該案
    之既判力所及云云，然查，被告於該案之犯行時點，係九十年一月九日及九十年
    一月十五日，與本案之犯行時點九十年六月十一日，已時隔近五月，而被告於臺
    灣板橋地方法院九十年九月十二日審理時，自承於九十年一月九日及九十年一月
    十五日犯下該院所審理之二件搶奪案件後，即有正當工作，無繼續搶奪之意思，
    此有該次審判筆錄影本附卷可憑（見偵字第一七三○號卷第九頁），可見本件係
    另行起意甚明，被告所辯解無非臨訟卸責之詞，委無可取。
二、核被告搶奪他財物之行為，係犯刑法第三百二十五條第一項之搶奪罪。又申請Ｇ
    ＳＭ數位式行動電話者，須將所申請使用之門號登錄於電訊公司交換機之資料庫
    內，於撥打行動電話時，須手機藉無線電波所傳送代表門號之訊號，由電訊公司
    收訊後經與交換機內所儲存業已登錄開通之特定門號比對相符後，始得通話，據
    此，自堪認登錄於電訊公司交換機資料庫之行動電話門號，屬「電信所用之其他
    相關設備」，而為電信法第二條第二款所稱之電信設備，被告利用手機傳送無線
    電波而盜用他人登錄於「中華電信股份公司」交換機資料庫之行動電話門號部分
    ，係犯電信法第五十六條第一項之盜用他人電信設備通信罪（該罪為詐欺得利罪
    之特別規定，自不另論詐欺得利罪）。被告盜用他人電信設備通信之多次犯行，
    時間緊接，構成要件相同，顯係基於概括犯意反覆為之，應依連續犯規定論以一
    罪，並依刑法第五十六條之規定，加重其刑；檢察官認此部分構成接續犯，尚有
    未洽。被告所犯前開二罪，具有方法結果之牽連關係，為牽連犯，應依刑法第五
    十五條之規定，從較重之搶奪罪處斷。被告自少年時之八十二年起即前科累累，
    曾犯兒童贓物、少年強盜、竊盜、違反麻醉藥品管理條例等非行案件，又於八十
    八年犯搶奪罪，經臺灣板橋地方法院於八十八年六月九日判處有期徒刑一年十月
    確定，甫於八十九年十月九日縮刑期滿，此有本院被告全國前案紀錄表一紙在卷
    可按，其於執行完畢五年內再犯本件有期徒刑之罪，為累犯，應依法加重其刑。
    原審審酌被告犯罪動機、目的、手段、搶奪財物之價值、盜打電話之期間、撥通
    次數、取得不法利益之多寡、犯行所生危害、其自少年時起即前科累累、根本無
    心悔改等一切情狀，依電信法第五十六條第一項、刑法第三百二十五條第一項、
    第十一條前段、第五十六條（原判決漏引）、第五十五條、第四十七條規定，判
    處被告有期徒刑二年六月，至被告持以盜用他人電信設備之電信器材即ＮＯＫＩ
    Ａ廠牌五一三○款式之行動電話機體一支，雖未扣案，因無證據可證明確已滅失
    ，應依電信法第六十條之規定，宣告沒收。其認事用法殊無不合，被告上訴猶執
    陳詞請求併前案處理，應認無理由，予以駁回。
據上論斷，應依刑事訴訟法第三百六十八條，判決如主文。
本案經檢察官柯麗鈴到庭執行職務。
中      華      民      國     九十一     年     十二   月     十一     日
                              臺灣高等法院刑事第五庭
                                  審判長法  官  曾  德  水
                                        法  官  趙  功  恆
                                        法  官  楊  貴  雄
右正本證明與原本無異。
如不服本判決應於收受送達後十日內向本院提出上訴書狀，其未敘述上訴之理由者並
得於提起上訴後十日內向本院補提理由書（均須按他造當事人之人數附繕本）。
                                        書記官  林  淑  貞
中      華      民      國     九十一     年     十二   月     十二     日
附錄：本判決論罪科刑法條全文
電信法第五十六條第一項：
一意圖為自己或第三人不法之利益，以有線、無線或其他電磁方式盜接或盜用他人電
  信設備通信者，處五年以下有期徒刑，得併科新臺幣一百五十萬元以下罰金。
刑法第三百二十五條第一項：
一意圖為自己或第三人不法之所有，而搶奪他人之動產者，處六月以上五年以下有期
  徒刑。
